臺灣高等法院高雄分院刑事判決　　　　　　　　　　九十三年度上訴字第六四一號
　　上　訴　人　台灣高雄地方法院檢察署檢察官
　　被　　　告　辛○○
右上訴人因被告偽造文書案件，不服台灣高雄地方法院九十二年度易字第二二七六號
中華民國九十三年四月十四日第一審判決（起訴案號：台灣高雄地方法院檢察署九十
九十二年度偵字第一九三一五號；併辦案號：同署九十二年度偵字第一九五七一號、
第一九五七二號），提起上訴（併辦案號：同署九十三年度偵字第九六八五號），本
院判決如左：
    主  文
原判決撤銷。
辛○○連續行使偽造私文書，足以生損害於他人，處有期徒刑壹年陸月。偽造之「壬○○」署名貳枚、螺絲起子貳支、活動板手及管鉗各壹支均沒收。
    事  實
一、辛○○意圖為自己不法之所有，基於竊盜之概括犯意，自民國九十二年六月二十
    三日下午一時許起至同年九月十九日上午八時四十分許止，連續於附表所示時地
    ，以附表所列之方式，竊取如附表各該項財物，得手後將竊得之現金供己花用，
    竊得之行動電話及放影機分別出售或供己使用。並基於意圖為自己不法利益之概
    括犯意，於竊得附表編號四、五所示丁○○門號0000000000號、庚○○門號0000000000號行動電話後，自九十二年六月二十三日下午二時
    許起，至同年七月八日凌晨零時三十一分許止，連續在不詳地點利用竊得之上開
    行動電話，以無線之方式連續盜用丁○○及庚○○登錄於中華電信股份有限公司
    交換機資料庫之行動電話門號，致該公司陷於錯誤而提供通信服務，分別獲得免
    付電話費使用行動電話五十五秒鐘及二十八分五秒之財產上不法利益。嗣甲○○
    、己○○發覺財物遭竊及丙○○發覺車門鎖遭破壞後，依各該現場監視錄影帶查
    知行竊之人為辛○○，而丁○○及庚○○之行動電話遭竊報警後，經警方循其等
    行動電話之通聯紀錄查知上情。
二、辛○○承繼右開犯意，於九十三年四月五日十時四十五分許，無故侵入高雄市○○區○○路十四號「卓登美髮店」內之員工休息室（侵入住宅部分未據告訴），
    竊取該店員工壬○○、戊○○及其他員工之行動電話共八具及壬○○之國民身分
    證等物，得手後復基於行使偽造私文書之概括犯意，先後於同年四月六日及十日
    約十五時至十六時許，分持壬○○之國民身分證及上開行動電話其中三具，在洪
    建國所經營之高雄市前鎮區○○○路十號騰宇科技通訊行（併案意旨誤為新興區
    ○○○路一一四號速配中古手機行），冒用壬○○之名義，在讓渡切結書上偽造
    壬○○之署名各一枚，將上開行動電話以新台幣（下同）二千七百元之價格販售
    給該手機行（四月六日係讓渡諾基亞三三一五及摩托羅拉Ｖ三五○，計得款二千
    元；十日係讓渡諾基亞三三一○，得款七百元），足以生損害於壬○○。又於同
    年五月六日十二時五十分許，攜帶客觀上可為兇器之螺絲起子二支、活動板手及
    管鉗各一支，向乙○○○佯稱欲修理電視而未經同意，擅自進入高雄市苓雅區○○○路一二三巷十四號住宅一樓，進入佯裝檢查電視後，旋即走向三樓以管鉗破
    壞三樓房間之喇叭門鎖後，在行竊之際，發現樓下有談話聲而準備逃離時，為乙○○○委託鄰居報警當場逮獲，並扣得上開工具及身上持有之壬○○國民身分證
    、戊○○之行動電話，始得知上情。
三、案經己○○、丙○○、乙○○○訴由高雄市政府警察局小港、苓雅分局報請台灣
    高雄地方法院檢察署檢察官聲請簡易判決處刑及移請併案審理。
    理  由
一、認定犯罪事實所憑之證據－
（一）事實欄一部分，已據被告辛○○在原審坦承不諱，核與被害人甲○○、己○○
      、丙○○、丁○○、庚○○於本院或警詢中指訴之情節相符。其竊取甲○○財
      物之事實，另經證人即自被告購得甲○○遭竊行動電話之陳建成；金時代當舖
      之負責人李金蓉於警詢中證述屬實，並有現場監視錄影帶翻拍畫面二紙、贓物
      認領保管收據二紙、當舖收當物品登記簿、當票及讓渡切結書影本各一紙附卷
      可稽。而其所為如附表編號二、三所示之犯行亦有現場監視錄影帶翻拍畫面二
      紙、汽車修護工作請款單一紙在卷為憑。又其所為附表編號四、五所示竊盜犯
      行，則有當舖收當物品登記簿影本一紙、當票二紙、0000000000號
      與0000000000號行動電話通聯記錄各一紙可資佐證。被告自白與事
      實相符，堪以採信。
（二）事實欄二部分，亦據被告辛○○在檢察官偵訊時供認明確，核與被害人壬○○
      、戊○○本院所述情節一致，亦與被害人乙○○○在警詢時指訴事實相同。又
      被告持所竊得之三具行動電話以壬○○名義販售之事實，復經證人洪建國在警
      局證述無訛，並有被害人壬○○、戊○○出具之贓物認領保管收據、商品保證
      書、讓渡切結書二紙及照片三張在卷可資佐證。被告自白與事實相符，本件事
      證明確，被告犯行堪以認定。
二、論罪及撤銷改判之理由－
（一）被告多次竊取他人財物犯行，分別係犯刑法第三百二十條第一項之竊盜罪、同
      法第三百二十一條第一項第三款攜帶兇器竊盜罪、同法第三百五十四條毀損罪
      、同法第三百二十一條第一項第三款、第二項攜帶兇器竊盜未遂罪、同法第三
      百零六條無故侵入住宅罪、同法第三百二十一條第一項第一款之夜間侵入住宅
      竊盜罪、同法第三百二十一條第一項第二款、第三款、第二項攜帶兇器毀損安
      全設備竊盜未遂罪；又被告利用行動電話傳送無線電波而盜用他人登錄於中華
      電信股份有限公司交換機資料庫之行動電話門號，藉此獲取免費通信之事實，
      係犯電信法第五十六條第一項之盜用他人電信設備通信罪；又被告冒用壬○○
      之名義，先後二次在切結書上偽造其署押並持以行使之犯行，足以生損害於壬○○，係犯同法第二百十六條、第二百十條之行使偽造私文書罪。
（二）被告多次竊盜、行使偽造私文書及違反電信法之犯行，各時間緊接，所犯分別
      為構成要件同一之罪名，顯係基於概括犯意反覆為之，均為連續犯，竊盜部分
      應依刑法第五十六條之規定論以情節較重之攜帶兇器毀損安全設備竊盜未遂罪
      （最高法院八十九年度台上字第四四八號判決參照），違反電信法及行使偽造
      私文書部分亦各論以一罪，並分別加重其刑。被告以毀壞他人汽車車門鎖之方
      式為如附表編號二、三所示竊盜犯行；以侵入住宅之方式為竊盜乙○○○犯行
      ，所為毀損、侵入住宅與竊盜犯行有方法、目的之關係，為牽連犯，應從一重
      之上述竊盜罪處斷。又其所犯連續加重竊盜罪、連續違反電信法及連續行使偽
      造私文書等三罪間，亦有方法與目的之牽連關係，為牽連犯，應從重依連續行
      使偽造私文書罪處斷。
（三）檢察官於起訴事實中雖未敘及附表編號二至五及事實欄二所示被告竊盜、行使
      偽造私文書及違反電信法之犯行，然因該部分事實與業經起訴部分具有連續犯
      及牽連犯之裁判上一罪關係，自應併予審究。原審依調查證據結果，認本件罪
      證明確，據以論處被告罪刑，原非無見。但對於被告事實欄二之犯行，未及審
      酌。檢察官依起訴不可分原則，上訴請求併予審判，為有理由，自應由本院將
      原判決撤銷改判。
三、科刑及沒收之理由－
（一）審酌被告為一己之利而侵入他人住宅竊盜，或趁機竊取鄰近病床病人及同棟大
      樓住戶之財物，竊盜之次數、所竊財物之價值，為銷贓得利更冒用被害人名義
      具名，犯罪之手段及惡性非輕，姑念犯後尚知坦白認錯，並與被害人丙○○、
      丁○○、己○○達成和解，有和解書三紙可憑，惟犯後不知警惕，猶一再觸法
      行竊，毫無悔意等等一切情狀，認宜量處有期徒刑一年六月。
（二）扣案之螺絲起子二支、活動板手及管鉗各一支，為被告所有，且供其竊盜所用
      之物，已據被告供明在卷，依刑法第三十八條第一項第二款之規定宣告沒收。
      至讓渡切結書雖已由被告交付他人而非其所有，惟其上偽造之「壬○○」署名
      二枚，不問屬於犯人與否，應依刑法第二百十九條規定諭知沒收。至於被告用
      以為盜打之被害人行動電話，並非電信法第六十條所定義務沒收之「電信器材
      」，及被告持以行竊附表編號二、三之螺絲起子，丟置場地下室而無法查扣，
      已據其於警詢供述明確，自不予宣告沒收，附此敘明。
四、被告辛○○經合法傳喚，此有送達證書在卷可考（見本院卷第五○頁），無正當
    理由不到庭，爰不待其陳述逕行判決。
據上論結，應依刑事訴訟法第三百六十九條第一項前段、第三百六十四條、第三百七
十一條、第二百九十九條第一項前段，電信法第五十六條第一項，刑法第十一條前段
、第三百二十一條第一項第二款、第三款、第二項、第二百十六條、第二百十條、第
三百五十四條、第三百零六條、第五十五條、第二百十九條、第三十八條第一項第二
款，罰金罰鍰提高標準條第一條前段，判決如主文。
本案經檢察官王登榮到庭執行職務。
中      華      民      國    九十三    年      八      月      三十一  日
                              臺灣高等法院高雄分院刑事第三庭
                                  審判長法官  周賢銳
                                        法官  謝宏宗
                                        法官  黃建榮
右正本證明與原本無異。
如不服本判決應於收受本判決後十日內向本院提出上訴書狀，其未述上訴理由者，
並得於提起上訴後十日內向本院補提理由書狀（均須按他造當事人之人數附繕本)「
切勿逕送上級法院」。
                  書記官  鄭翠芬
中      華      民      國    九十三    年      八      月      三十一  日
附錄本案論罪科刑法條全文︰
刑法第三百二十一條第一項第二款、第三款
犯竊盜罪而有左列情形之一者，處六月以上五年以下有期徒刑：
二  毀越門扇、牆垣或其他安全設備而犯之者。
三  攜帶兇器而犯之者。
電信法第五十六條第一項
意圖為自己或第三人不法之利益，以有線、無線或其他電磁方式，盜接或盜用他人電
信設備或通信者，處五年以下有期徒刑，拘役或科或併科新臺幣十五萬元以下罰金。
刑法第二百一十六條
行使第二百十條至第二百十五條之文書者，依偽造、變造文書或登載不實事項或使登
載不實事項之規定處斷。
刑法第二百一十條
偽造、變造私文書，足以生損害於公眾或他人者，處五年以下有期徒刑。
附表：
┌──┬────┬─────┬───┬──────┬──────┬────
│編號│犯罪時間│ 犯罪地點 │被害人│  犯罪方法  │  竊得財物  │所犯法條
│    │        │          │      │  查獲過程  │  及贓物處  │
│    ││          │      │            │  理情形    │
├──┼────┼─────┼───┼──────┼──────┼────
│一、│九十二年│高雄市小港│甲○○│趁與被害人住│易利信R600型│刑法第三
│九二│九月十九│區○○路四│      │同一病房之機│、NOKIA 3330│百二十條
│偵字│日上午八│八二號小港│      │會竊取他人財│型行動電話各│第一項
│第一│時四十分│醫院９Ｂ３│      │物          │一具、國際牌│
│九三│許      │０號病房  │      │            │放影機一台。│
│一五│        │          │      ├──────┼──────┤
│號  │        │          │      │甲○○依監視│行動電話售予│
│    │        │          │      │錄影帶內容查│陳建成、放影│
│    │        │          │      │知          │機典當予李金│
│    │        │          │      │            │蓉          │
├──┼────┼─────┼───┼──────┼──────┼────
│二、│九十二年│高雄市宏泰│己○○│以Ｔ型扳手毀│ＸＺ－４４５│刑法第三
│九二│七月一日│街八十巷八│      │損車門竊取車│２號自小客車│百二十一
│偵字│凌晨五時│十號地下室│      │內財物      │內之現金五百│條第一項
│第一│許      │          │      │            │元          │第三款，
│    │        │          │      │            │            │第三百五
│九五│        │          │      ├──────┼──────┤十四條
│七一│        │          │      │依大樓監視錄│花用殆盡    │
│號  │        │          │      │影帶內容查知│            │
├──┼────┼─────┼───┼──────┼──────┼────
│三、│同右    │同右      │丙○○│同右        │ＸＡ－９５２│刑法第三
│九二│        │          │      │            │６號自小客車│百二十一
│偵字│        │          │      │            │內有翻動痕跡│條第一項
│第一│        │          │      │            │但未竊得財物│第三款、
│九五│        │          │      │            │            │第二項，
│七一│    │          │      │            │            │第三百五
│號  │        │          │      │            │            │十四條
├──┼────┼─────┼───┼──────┼──────┼────
│四、│九十二年│高雄市小港│丁○○│進入被害人經│SAMSUNG T508│刑法第三
│九二│六月二十│區○○路二│      │營之卡拉OK店│行動電話    │百二十條
│偵字│三日下午│三一號    │      │內，趁機竊取│（序號：3513│第一項
│第一│一時許  │          │      │置於酒櫃內之│0000000000）│（侵入建
│九五│        │          │      │行動電話    │            │築物部分
│七二│        │          │      ├──────┼──────┤未據告訴
│號  │        │          │      │經警循通聯紀│持至李金蓉經│）
│    │        │          │      │錄查獲      │營之當舖典當│
│    │        │          │      │            │            │
├──┼────┼─────┼───┼──────┼──────┼────
│五、│九十二年│高雄市小港│庚○○│夜間侵入被害│摩托羅拉V368│刑法第三
│九二│七月上旬│區○○街一│      │人住家竊取行│8行動電話一 │百二十一
│偵字│日晚間七│四二號    │      │動電話      │具          │條第一項
│第一│時許    │          │      ├──────┼──────┤第一款
│九五│        │          │      │經警詢通聯紀│撥打後不慎摔│
│七二│        │          │      │錄查獲      │壞便丟棄    │
│號  │        │          │      │            │            │
└──┴────┴─────┴───┴──────┴──────┴────
